臺灣彰化地方法院刑事判決　　　　　　　　　　　　　九十三年度易字第八一五號
　　公　訴　人　臺灣彰化地方法院檢察署檢察官
　　被　　　告　乙○○
右列被告因竊盜案件，經檢察官提起公訴（九十三年度偵字第五七八０號），本院判
決如左：
        主  文
乙○○共同踰越安全設備竊盜，累犯，處有期徒刑柒月。
        事  實
一、乙○○前曾：(1)於八十八年七月十三日，因違反毒品危害防制條例案件，經本院
    判處有期徒刑六月，得易科罰金確定；(2)又於八十九年二月二十七日，因違反毒
    品危害防制條例案件，經本院判處有期徒刑十月確定；(3)再於八十九年十月六日
    ，因違反毒品危害防制條例案件，經本院判處有期徒刑十月確定；上開(2)、(3)部
    分之刑期嗣經定應執行刑為有期徒刑一年六月確定，並與前揭(1)部分之刑期接續
    執行後，已於九十一年六月三十日縮短刑期執行完畢。詎仍不知警惕，因缺款花
    用，竟與甲○○（另行審結）共同基於為自己不法所有意圖之犯意聯絡，於九十
  三年八月三日中午十二時許，前往由丙○○承租之址設彰化縣和美鎮○○里○○
    路二七六巷二三號之「欣誠紡織廠」倉庫（未有人住居），由乙○○在外把風，
    並推由甲○○自上開紡織廠倉庫已破掉之窗戶（該窗戶之外圍鐵條先前已遭不詳
    姓名之人剪斷）進入倉庫內，徒手搬運竊取分屬丙○○及真實姓名不詳、已成年
    之「周０鑫」（原名周世良）所有之鐵條一批（價值約新臺幣一千元）後，其二
    人再將之置放在二輪手推車上，以機車拖行至彰化縣伸港鄉○○路一二七號「宥
    誠環保回收行」外欲行變賣，旋為在上開回收行外執行查贓勤務之員警張瑞鑫查
    覺有異，乃循線查悉上情。
二、案經彰化縣警察局和美分局報請臺灣彰化地方法院檢察署檢察官偵查起訴。
        理  由
一、訊據被告乙○○對於右揭事實坦承不諱，核與同案被告即共犯甲○○於警詢、偵
    本中之供述相符，且經證人丙○○、張瑞鑫於本院審理時證述綦詳，並有贓物認
    領保管單一紙及照片四幀在卷可佐，本件事證明確，被告犯行洵堪認定。
二、核被告所為，係犯刑法第三百二十一條第一項第二款之踰越安全設備竊盜罪。又
    被告乙○○與同案被告甲○○二人間，有犯意聯絡與行為分擔，應論以共同正犯
  。再被告以一踰越安全設備竊盜之行為，同時竊取被害人丙○○及已成年之「周
    ０鑫」二人所有之物品，係以一行為觸犯二個踰越安全設備竊盜罪名，為同種之
    想像競合犯，應依刑法第五十五條之規定從一重處斷。另被告前曾：(1)於八十八
    年七月十三日，因違反毒品危害防制條例案件，經本院判處有期徒刑六月，得易
    科罰金確定；(2)又於八十九年二月二十七日，因違反毒品危害防制條例案件，經
    本院判處有期徒刑十月確定；(3)再於八十九年十月六日，因違反毒品危害防制條
    例案件，經本院判處有期徒刑十月確定；上開(2)、(3)部分之刑期嗣經定應執行刑
    為有期徒刑一年六月確定，並與前揭(1)部分之刑期接續執行後，已於九十一年六
    月三十日縮短刑期執行完畢，有臺灣彰化地方法院檢察署刑案資料查註紀錄表、
    司法院全國線上查詢在監所最新資料報表、臺灣高等法院被告全國前案紀錄表各
    一份在卷可考，其於五年以內再犯本件有期徒刑以上之罪，為累犯，應依刑法第
    四十七條之規定加重其刑。爰審酌被告之素行、犯罪之動機、目的係為圖一己之
    私利、踰越安全設備竊盜之手段、竊取物品之價值、對被害人丙○○、真實姓名
    不詳之「周０鑫」所生之損害及被告犯罪後坦承犯行、態度尚屬良好等一切情狀
    ，量處如主文所示之刑，以示懲儆。
三、公訴意旨另略以：被告乙○○基於為自己不法所有意圖之概括犯意，自九十二年
    十二月間某日起至九十三年八月三日中午十二時許之前某時止，每隔一至二月，
    連續多次至位於彰化縣和美鎮○○路二七六巷二十三號之「欣誠紡織廠」，先徒
    手爬窗進入，再竊取丙○○所有之電纜線、鐵條等物（正確竊取時間、數量不詳
    ），得手後將之變賣花用殆盡，因認被告另涉有刑法第三百二十一條第一項第二
    款之踰越安全設備竊盜罪嫌。
四、按犯罪事實應依證據認定之，無證據不得認定犯罪事實，刑事訴訟法第一百五十
    四條第二項定有明文。復按所謂認定犯罪事實之證據，係指足以認定被告確有犯
    罪行為之積極證據而言，該項證據自須適合於被告犯罪事實之認定，始得採為斷
    罪資料；又事實之認定，應憑證據，如未能發現相當證據，或證據不足以證明，
    自不能以推測或擬制之方法，以為裁判基礎，最高法院二十九年上字第三一０五
    號、四十年臺上字第八六號判例著有明文。
五、公訴人認被告乙○○涉有此部分之連續踰越安全設備竊盜罪嫌，無非係以被告於
    警詢之自白為其論據。惟訊據被告乙○○堅決否認涉有何此部分之竊盜犯行，辯
    稱：伊並未有自九十二年十二月間某日起至九十三年八月三日中午十二時許之前
    某時止，每隔一至二月，前往「欣誠紡織廠」竊盜之行為，伊在警詢是因為警員
    在製作筆錄之前幫伊戴上全罩式安全帽，用手打伊的頭一下，並說「你承認一件
    是竊盜，承認多一點也是竊盜」等語，伊才會照著警員所述供稱上情，製作筆錄
    時有錄音，是採一問一答的訊問方式錄音，但是是警察叫伊照警方之前所說的回
    答等語。
六、經查：警方於製作被告警詢筆錄時，已依刑事訴訟法第一百條之一第一項之規定
    錄音一節，為被告所是認；又證人即訊問被告警詢筆錄之員警黃俊山於本院審理
    時到庭證稱：被告警詢筆錄之訊問過程，均係依被告所述製作筆錄，並沒有被告
    上開所辯稱之情形，沒有以強暴、脅迫、利誘、詐欺或是其他不當方法取得被告
    自白等語，是上開被告之警詢筆錄固查無非出於被告自由意識所述之情事而具有
    證據能力。惟按被告之自白，不得作為有罪判決之惟一證據，仍應調查其他必要
    之證據，以察其是否與事實相符，刑事訴訟法第一百五十六條第二項定有明文。
    本件被告於警詢時固曾供稱：「以前也曾多次獨自爬窗進入該廢棄工廠竊取電纜
    線，鐵條等物，至於行竊確切時間，我只記得是去年十二（月）間才開始進入該
    工廠行竊的，以後則每隔一至二個月，我若缺錢用時，才會再去行竊，共行竊約
    六、七次。共約變賣得三仟多元。」等語，然證人丙○○於本院審理時則到庭證
    稱：「欣誠紡織廠」內之財物是從九十三年六月才開始失竊，在今年五月之前不
    可能有失竊之情形，因為上開工廠自九十一年起就有中興保全公司之保全，工廠
    門窗是於今年六月才被破壞，自今年六月間起至同年八月三日中午十二時許止，
    經中興保全公司通知之失竊次數有六次，共計約失竊一噸的廢鐵、九片落地窗及
    廚房流理台的白鐵，這幾次的竊盜並無證據足以懷疑係何人所為等語。是依證人
    丙○○前開證述內容，堪認被告前揭警詢自白竊盜之情節，與事實並不相符，且
    除被告前開警詢自白外，亦查無其他被告有自九十二年十二月間某日起，每隔一
    至二月，前往「欣誠紡織廠」內竊盜之事證，自不得單以被告前揭與本院所述不
    符之警詢自白，作為認定被告有罪之唯一證據。被告辯稱：伊並未有自九十二年
    十二月間某日起至九十三年八月三日中午十二時許之前某時止，每隔一至二月，
    前往「欣誠紡織廠」竊盜之行為一語，堪以採信。此外，復查無其他積極確切之
    證據，足資證明被告有何公訴人起訴事實所載此部分之連續踰越安全設備竊盜犯
    行，不能證明被告犯罪，揆諸前揭說明，本應諭知被告無罪之判決，惟公訴人認
    此部分與被告前開經本院判決有罪之共同踰越安全設備竊盜犯行間，具有連續犯
    之裁判上一罪關係，爰不另為無罪之諭知。
據上論斷，應依刑事訴訟法第二百九十九條第一項前段，刑法第二十八條、第三百二
十一條第一項第二款、第五十五條、第四十七條，判決如主文。
本案經檢察官江孟芝到庭執行職務。
中      華      民      國    九十三    年     十二     月      八      日
                                臺灣彰化地方法院刑事第二庭
                                  審判長法官  李  水  源
                                  法      官  廖  政  勝
                                  法      官  李  雅  俐
右正本證明與原本無異。
如不服本判決，應於判決送達後十日內，向本院提出上訴狀（應附繕本），上訴於臺
灣高等法院臺中分院。
告訴人或被害人對於判決如有不服具備理由請求檢察官上訴者，其上訴期間之計算係
以檢察官收受判決正本之日期為準。
                                  法院書記官  陳  秀  娟
中      華      民      國    九十三    年     十二     月    十四      日
附錄論罪科刑法條：
刑法第三百二十一條第一項第二款
犯竊盜罪而有左列情形之一者，處六月以上、五年以下有期徒刑：
二  毀越門扇、牆垣或其他安全設備而犯之者。
